最高法院刑事判決　　　　　　　　　 111年度台上字第3772號
上　訴　人　徐宗源
選任辯護人　戴易鴻律師
上列上訴人因違反槍砲彈藥刀械管制條例案件，不服臺灣高等法
院臺中分院中華民國111年5月4日第二審判決（111年度上訴字第
470號，起訴案號：臺灣彰化地方檢察署110年度偵字第9590號）
，提起上訴，本院判決如下：
    主  文
上訴駁回。
    理  由
一、按刑事訴訟法第377 條規定，上訴於第三審法院，非以判決
    違背法令為理由，不得為之。是提起第三審上訴，應以原判
    決違背法令為理由，係屬法定要件。如果上訴理由書狀並未
    依據卷內訴訟資料，具體指摘原判決不適用何種法則或如何
    適用不當，或所指摘原判決違法情事，顯與法律規定得為第
    三審上訴理由之違法情形，不相適合時，均應認其上訴為違
    背法律上之程式，予以駁回。
二、本件原審審理結果，認為上訴人徐宗源有原判決事實欄所載
    違反槍砲彈藥刀械管制條例犯行明確，因而維持第一審依想
    像競合犯之例，從一重論處其犯非法製造非制式手槍罪刑（
    量處有期徒刑）及諭知沒收之判決，駁回其在第二審之上訴
    ，已載敘其調查證據之結果及憑以認定犯罪事實之心證理由
    ，有卷存資料可資覆按。又㈠槍砲彈藥刀械管制條例第18條
    第1 項減免其刑之規定，係以自首為前提。而自首須對於未
    發覺之罪為之而受裁判者始克當之，故犯罪行為人應於有偵
    （調）查犯罪職權之公務員未發覺犯罪事實或犯罪人之前自
    承犯罪，並接受裁判為要件。而所謂未發覺，乃指犯罪事實
    未為有偵（調）查犯罪職權之公務員所發覺，或犯罪事實雖
    已發覺，而犯人為誰尚不知者而言。且發覺犯罪事實，祇須
    有偵查犯罪職權之公務員，已知該犯罪事實之梗概為已足，
    無須確知該犯罪事實之全部內容為必要。原判決係綜合上訴
    人於警詢、偵查及法院審理時所為之自白，佐以卷內其他相
    關證據資料，說明警員於執行網路巡邏時，已發現上訴人之
    蝦皮購物帳號密集購買如原判決附表所示扣案物，亦即警方
    於發現上開扣案製造本案槍彈工具時，係在上訴人坦承犯罪
    之前，已有確切之根據，得為合理懷疑上訴人涉犯製造本案
    槍彈罪嫌，不符合自首要件，及依調查證據所得，其雖於偵
    查中及法院審理時自白上情，惟因其係自網路購得相關製造
    工具及槍彈零組件製造，且於持有中即為警查獲，尚未移轉
    予他人，自無法供出來源及去向，不符合槍砲彈藥刀械管制
    條例第18條第4 項前段有因而查獲或防止重大危害治安事件
    發生之減輕或免除其刑規定適用等旨綦詳，因而未依刑法第
    62條前段或槍砲彈藥刀械管制條例第18條第1項、第4項前段
    規定減輕或減免其刑，並無不合。㈡刑之量定，係實體法上
    賦予法院得依職權自由裁量之事項，苟已以行為人之責任為
    基礎，並斟酌刑法第57條各款所列情狀，在法定刑度內，酌
    量科刑，無偏執一端，致明顯失出失入情形，即不得任意指
    摘為違法，以為第三審上訴之理由。原判決已綜合審酌刑法
    第57條科刑等一切情狀，在罪責原則下適正行使其量刑之裁
    量權，科處有期徒刑7 年2月之低度刑，併科罰金新臺幣5萬
    元，核其量定之刑罰，已兼顧相關有利與不利之科刑資料，
    客觀上並未逾越法定刑度，與罪刑相當原則無悖，難認有濫
    用其裁量權限之違法情形。至於上訴意旨所指他案判決，與
    本件事實、情節未盡相同，自不能比附援引，執為上訴第三
    審之適法理由。復應否依刑法第59條酌量減輕其刑，法院本
    屬有權斟酌決定，故未酌減其刑，既不違背法令，殊無執為
    提起第三審上訴之理由，原審審酌上訴人所犯情狀，認無可
    憫恕之事由，已闡述其理由明確，未依該條規定酌減其刑，
    亦無違法可指。
三、上訴意旨，係置原判決所為明白論斷於不顧，仍持已為原判
    決指駁之陳詞及枝節之事項，漫事爭辯，對於事實審法院取
    捨證據與判斷證據證明力及量刑等職權行使，徒以自己之說
    詞，泛指其違法，難認已符首揭法定之第三審上訴要件。其
    上訴為違背法律上之程式，應予駁回。又本件既從程序上駁
    回上訴人之上訴，其請求本院依刑法第57條或第59條規定從
    輕量刑，尚無從審酌，附此敘明。
據上論結，應依刑事訴訟法第395條前段，判決如主文。
中    華    民    國   111    年    8     月    10    日
                  刑事第七庭審判長法  官  段  景  榕  
                                  法  官  楊  力  進  
                                  法  官  汪  梅  芬  
                                  法  官  宋  松  璟  
                                  法  官  沈  揚  仁  
本件正本證明與原本無異
                                  書記官
中    華    民    國   111    年    8     月    15    日